【裁判字號】    98,易,45
【裁判日期】    980302
【裁判案由】    竊盜
【裁判全文】
臺灣宜蘭地方法院刑事判決                98年度易字第45號
公  訴  人  臺灣宜蘭地方法院檢察署檢察官
被      告  甲○○○
上列被告因竊盜案件，經檢察官提起公訴（97年度偵字第2581號
、97年度選偵字第11號），本院判決如下：
    主  文
甲○○○共同犯攜帶兇器竊盜罪，處有期徒刑陸月，如易科罰金
，以新臺幣壹仟元折算壹日。緩刑貳年，並應於本判決確定後壹
年內向指定之公益團體、地方自治團體或社區提供陸拾小時之義
務勞務；緩刑期間付保護管束。鐮刀壹把沒收。
    犯 罪 事 實
一、甲○○○與趙阿元（另經本院判決確定）於民國97年1月11
    日22時許，在宜蘭縣五結鄉○○路附近之道路旁，見其夫趙
    阿元在拆除路旁第7屆立法委員多位參選人之競選旗幟，竟
    萌生竊盜之犯意，並與趙阿元共同基於竊取第7屆立法委員
    參選人乙○○○競選旗幟、看板之犯意聯絡，2人共同以趙
    阿元所有客觀上足以危害他人生命、身體安全，可供兇器使
    用之鐮刀1把，接續竊取乙○○○插放在路旁電線桿上之競
    選旗幟3支、競選看板2支，除其中1支競選旗幟因不合用，
    未搬離現場外，其餘均供己農作使用。嗣經乙○○○報警而
    循線查獲。
二、案經乙○○○告訴臺灣宜蘭地方法院檢察署檢察官偵查起訴
    。
    理  由
一、訊據被告甲○○○固坦承於趙阿元持鐮刀竊取告訴人乙○○
    ○之競選旗幟及看板時在場，惟矢口否認竊盜犯行，辯稱：
    當時伊到場只是要叫趙阿元回家，趙阿元叫伊幫忙拆旗子，
    但只是拆了1支旗子後，發現那支旗杆下方斷掉了，插在田
    裡不會穩，伊就不要了，伊並沒有其他參與拿旗子、看板之
    行為等語，惟查：
 (一) 前揭犯罪事實，業據告訴人指訴歷歷，核與目擊證人謝文凱
    於本案偵查中以及本院97年度易字第285號趙阿元被訴竊盜
    案件審理中，證述：其看到趙阿元拔了4支旗子，之後趙紳
    傑騎機車載被告到現場後，被告就坐趙阿元的車，沿路拔旗
    子等語等情相符（見97年度他字第392號偵查卷第23頁、97
    年度偵字第2581號偵查卷第78頁），並經證人謝文凱提出當
    場錄影之光碟1份為據。此外，復有贓物認領保管單、車籍
    資料查詢單、贓物相片附卷可憑。
 (二) 且本案偵查中及及前述趙阿元被訴竊盜案件審理中，分別經
    檢察官及法官勘驗前開錄影光碟結果，被告確有「拆卸告訴
    人掛在路邊電線杆之選舉看板」、「拆除1支競選旗幟」等
    行為，此各有勘驗筆錄1份在卷可稽（分別見97年度偵字第
    258 1號偵查卷第8至9頁、第76至77頁）。本案共犯趙阿元
    於本院97年度易字第285號竊盜案件審理中供稱：被告有用
    鐮刀拆1支競選旗幟，但沒有拿等語明確（見97年度偵字第
    2581號偵查卷第100頁）。
 (三) 至被告雖以其持鐮刀拆1支競選旗幟後，見不合用，並沒有
    拿走云云置辯，惟按「上訴人所竊之樹木，既經砍伐倒地，
    不得謂非已移入於自己實力支配之下，其竊盜行為即已完成
    ，自難因其贓木尚未搬離現場，而謂為竊盜未遂」，最高法
    院49年台上字第939號判例可資參照，本件被告既已持鐮刀
    將競選旗幟拆下，依前揭說明，其竊盜行為即已完成，自難
    因其嗣後見該競選旗幟之旗杆下方斷裂不合於農用，未搬離
    現場，而謂為竊盜未遂。
 (四) 另質諸被告於本院97年度易字285號竊盜案件審理庭時所述
    ：趙阿元拿1把鐮刀給伊，叫伊去拿旗幟，伊就下車用鐮刀
    割了1支旗幟，但發現旗杆下方斷掉了，伊就沒有拿等情（
    見97年度偵字第2581號偵查卷第84至85頁、第87頁）。被告
    既於趙阿元要其持鐮刀下車竊盜競選旗幟之時，依旨下車竊
    盜，顯見其與趙阿元對於持鐮刀竊盜之行為，有犯意聯絡及
    行為分擔至明。況被告於本院審理伊始，即坦承全部犯罪事
    實無訛（見本院卷第11頁），益徵其所辯未竊取旗幟、看板
    云云，顯係卸責之詞，不足採信。
二、查被告及趙阿元竊取告訴人之競選旗幟、看板時所持鐮刀1
    把，為金屬材質、質地堅硬，足供割斷稻草類農作物使用，
    客觀上自具危險性，且足對人之身體、生命安全造成威脅，
    屬刑法第321條第1項第3款之兇器至明。是核被告所為，係
    犯刑法第321條第1項第3款之攜帶兇器竊盜罪。被告竊盜告
    訴人競選旗幟、看板之行為，係以接續之意思，於密接時、
    地，持續侵害同一法益，屬接續犯，應論以一罪。被告與趙
    阿元就上開竊盜犯行，有犯意聯絡及行為分擔，應論以共同
    正犯。爰審酌被告攜帶兇器行竊，對他人之生命、身體安全
    及財產法益均具潛在危害；惟酌以被告係以務農為生，與告
    訴人並無怨隙，其犯罪動機純粹為取用旗竿等物置於農地嚇
    跑鳥類使用，又第7屆立法委員係於97年1月12日舉行投票，
    被告與趙阿元於97年1月11日22時許竊取旗幟、看板，對告
    訴人之損害實屬有限；兼衡被告未曾就學、不識字，其智識
    程度較一般人為弱，又年60餘歲，已年邁，其犯罪後雖否認
    犯行，但曾由村長陪同向告訴人道歉，惟未獲告訴人愿宥等
    一切情狀，量處如主文所示之刑，並諭知易科罰金之折算標
    準。
三、查被告前未曾受有期徒刑以上刑之宣告，此有臺灣高等法院
    被告前案紀錄表存卷可考，其因一時失慮，偶罹刑典，經此
    偵查、審判之教訓，當認被告已知警惕，信無再犯之虞，本
    院認對其所宣告之刑以暫不執行為適當，依刑法第74條第1
    項第1款規定諭知緩刑2年，並依同條第2項第5款規定，命被
    告應於本判決確定之日起1年內向指定之公益團體、地方自
    治團體或社區，提供60小時之義務勞務（向公益團體、地方
    自治團體或社區提供義務勞務，屬執行之問題，應由執行檢
    察官斟酌全案情節及各公益團體、地方自治團體或社區之需
    求指定）。又受緩刑之宣告而有刑法第74條第2項第5款所定
    事項者，應於緩刑期間付保護管束，為刑法第93條第1項第2
    款所明定，爰依法併為緩刑期間付保護管束之諭知。
四、被告與趙阿元持以犯本案之鐮刀1把，係屬共犯趙阿元所有
    之物，爰依刑法第38條第1項第2款規定宣告沒收。
據上論斷，應依刑事訴訟法第299條第1項前段，刑法第28條、第
321條第1項第3款、第41條第1項前段、第74條第1項第1款、第2
項第5款、第93條第1項第2款、第38條第1項第2款，判決如主文
。
本案經檢察官黃正綱到庭執行職務
中    華    民    國    98    年    3     月    2     日
                  刑事第四庭  法  官  鄧晴馨
上正本證明與原本無異。
如不服本判決，應於收受送達後10日內向本院提出上訴狀（應附
繕本）。其未敘述上訴理由，應於上訴期間屆滿後20日內補提理
由書狀於本院，上訴於臺灣高等法院。
                              書記官  林怡君
中    華    民    國    98    年    3     月    3     日
本案論罪科刑主要法條：
中華民國刑法第321條
（加重竊盜罪）
犯竊盜罪而有左列情形之一者，處 6 月以上、 5 年以下有期徒
刑：
一、於夜間侵入住宅或有人居住之建築物、船艦或隱匿其內而犯
之者。
二、毀越門扇、牆垣或其他安全設備而犯之者。
三、攜帶兇器而犯之者。
四、結夥三人以上而犯之者。
五、乘火災、水災或其他災害之際而犯之者。
六、在車站或埠頭而犯之者。
前項之未遂犯罰之。


司法院資訊處製作；財團法人民間司法改革基金會備份。
